Minutes et répertoires du notaire Hugues CUILLERIER, 23 août 1701 - 7 mai 1727 (étude XXX)
Archives nationales
- Minutes de Hugues CUILLERIER, 23 août 1701 - juillet 1727; MC/ET/XXX/160 - MC/ET/XXX/241
  - Minutes. 1708, septembre - 1708, décembre, septembre 1708 - décembre 1708; MC/ET/XXX/185
    - Menuisier (apprentissage) § Contrat pour 6 ans entre Louise Bredeville, veuve de Joseph Marchand, laboureur, au profit de Pierre Marchand, âgé de 20 ans, fils de Joseph. Logé, nourri et blanchi par son maître, sans denier débourser, sauf 60 livres en cas de rupture, 24 septembre 1708; MC/ET/XXX/185
      contrat d'apprentissage; Bredeville, Louise; Marchand, Joseph; Marchand, Pierre
    - Pinard (Germain) maître maçon rue Saint Denis § bail, 16 novembre 1708; MC/ET/XXX/185
      bail; Pinard, Germain
    - Pinard (Jean) maître maçon rue Saint Denis § Marché, 29 novembre 1708; MC/ET/XXX/185
      marché; Pinard, Jean
    - Contrat de mise en apprentissage pour 5 ans, entre Antoinette Violaine, femme de Joseph Varin, ci-devant tapissier, et Henri Fortin, maître sculpteur, au profit de Jacques Varin, fils de Joseph, âgé de 15 ans, logé et nourri par son maître, sauf les 6 premiers mois, sans deniers déboursés., 30 novembre 1708; MC/ET/XXX/185
      contrat d'apprentissage; Fortin, Henri; Varin, Jacques; Varin, Joseph; Violaine, Antoinette; sculpteur; tapissier
    - Contrat de mise en apprentissage pour 5 ans, entre Madeleine Decq, femme délaissée d'Antoine Girard, et auparavant veuve de Nicolas Boivin, et Henri Fortin, maître sculpteur, au profit de Nicolas Boivin fils, âgé de 14 ans, sa mère lui fournira du pain la 1ère année, sans deniers déboursés., 17 décembre 1708; MC/ET/XXX/185
      contrat d'apprentissage; Boivin, Nicolas (fils); Boivin, Nicolas (père); Decq, Madeleine; Fortin, Henri; Girard, Antoine; sculpteur
    - Constitution concernant Jean Lemoyne, peintre du roi, valet de chambre du duc d'Orléans, rue Saint-Sauveur., 18 décembre 1708; MC/ET/XXX/185
      constitution de rente; Saint-Sauveur (rue); Lemoyne, Jean; Orléans, Louis Philippe Joseph d' (1747-1793); peintre; employé de maison
    - Vente par Joseph Calemard, professeur adjoint de l'académie Saint-Luc, à madame de Ganeau, de six tableaux, y compris leurs bordures, pour 571 livres.- Quittance., 20 décembre 1708; MC/ET/XXX/185
      Tableaux: le 1er représentant le roi; le 2ème Vulcain et Vénus; les 3ème et 4ème des paysages et des scènes de chasse; les 5ème et 6ème des fruits et des fleurs.
      acte de vente; quittance; Calemard, Joseph; Ganeau (Mme de); enseignant
    - Martinot (Baltasard) marchand horloger quai des Orfèvres § Constitution, 28 décembre 1708; MC/ET/XXX/185
  - Minutes. 1709, janvier - 1709, mars, janvier 1709 - mars 1709; MC/ET/XXX/186
    - Martinot (Baltazard) marchand horloger quai des Orfèvres § Constitution, 15 janvier 1709; MC/ET/XXX/186
    - Lauvray (Jean) marchand tapissier sous les piliers des Halles § quittance, 8 février 1709; MC/ET/XXX/186
      quittance; Lauvray, Jean
    - Substitution concernant Roger Schabol, maître sculpteur, rue Saint-Denis., 20 février 1709; MC/ET/XXX/186
    - Bail par Marie, Cadaine, veuve de Martin Desjardins, sculpteur ordinaire du roi et de son académie royale de peinture et sculpture., 27 février 1709; MC/ET/XXX/186
      bail; Cadaine, Marie; Desjardins, Martin; sculpteur
  - Minutes. 1709, avril - 1709, juin, avril 1709 - juin 1709; MC/ET/XXX/187
    - Moreau (Claude) maître doreur au Petit Pont § Mariage de .., 2 avril 1709; MC/ET/XXX/187
      contrat de mariage; Moreau, Claude
    - Frary (Mathieu Florent), maître peintre § Mariage de la fille de feu .., 2 avril 1709; MC/ET/XXX/187
      contrat de mariage; Frary, Mathieu Florent
    - Maistrier (Antoine), maître peintre, rue du Petit Pont § Mariage de la belle fille de, 2 avril 1709; MC/ET/XXX/187
      contrat de mariage; Maistrier, Antoine
    - Contrat de mariage du fils de Jacques-Philippe Ferrand, peintre de l'académie royale de peinture et sculpture et officier de la garde-robe du roi, rue Béthizy., 8 avril 1709; MC/ET/XXX/187
      contrat de mariage; Béthisy (rue); Ferrand, Jacques Philippe; peintre; officier de la Garde-robe du roi (Ancien Régime)
    - Martinot (Baltasard) horloger quai des Orfèvres § Constitution, 18 avril 1709; MC/ET/XXX/187
    - Delaloche (Dominique) marchand brodeur rue Saint Denis § bail, 28 avril 1709; MC/ET/XXX/187
      bail; Delaloche, Dominique
    - Transport concernant Martin Lepas, architecte entrepreneur de bâtiments, rue Saint-Denis., 4 mai 1709; MC/ET/XXX/187
      cession; Saint-Denis (rue); Lepas, Martin; architecte; chef d'entreprise
    - Lepas (Martin) fils maître maçon rue Saint Denis § transport, 4 mai 1709; MC/ET/XXX/187
      Lepas, Martin
    - Bullot (Jacques), orfèvre, rue du Harlay § Consentement, 22 mai 1709; MC/ET/XXX/187
      ratification; Bullot, Jacques
    - Le jeune (Nicolas) éventailliste rue d'Arnetal § Mariage de .., 24 juin 1709; MC/ET/XXX/187
      contrat de mariage; Le Jeune, Nicolas
  - Minutes. 1709, juillet - 1709, septembre, juillet 1709 - septembre 1709; MC/ET/XXX/188
    - Constitution concernant Martin Lepas, architecte entrepreneur de bâtiments, rue Saint-Denis., 12 juillet 1709; MC/ET/XXX/188
      constitution de rente; Saint-Denis (rue); Lepas, Martin; architecte; chef d'entreprise
    - Constitution concernant Martin Lepas, architecte entrepreneur de bâtiments, rue Saint-Denis., 31 juillet 1709; MC/ET/XXX/188
    - Delapierre (Michel), marchand orfèvre, quai des Orfèvres § Quittance, 18 août 1709; MC/ET/XXX/188
      quittance; Delapierre, Michel
    - Rétrocession concernant Martin Lepas, architecte entrepreneur de bâtiments, rue Saint-Denis., 7 septembre 1709; MC/ET/XXX/188
    - Lepas (Martin) fils maître maçon rue Saint Denis § Rétrocession, 7 septembre 1709; MC/ET/XXX/188
    - Pigeon (Gilles) tapissier rue d'Arnetal § bail à .., 28 septembre 1709; MC/ET/XXX/188
      bail; Pigeon, Gilles
  - Minutes. 1709, octobre - 1709, décembre, octobre 1709 - décembre 1709; MC/ET/XXX/189
    - Bullot (Jacques), orfèvres, rue du Harlay § Délivrance de legs, 1er octobre 1709; MC/ET/XXX/189
      délivrance de legs; Bullot, Jacques
    - Bullot (Jacques), marchand orfèvre, rue du Harlay § Compte rendu à .., 10 octobre 1709; MC/ET/XXX/189
      compte; Bullot, Jacques
    - Bullot (Pierre), marchand orfèvre § Compte rendu, 10 octobre 1709; MC/ET/XXX/189
      compte-rendu; Bullot, Pierre
    - Quittance concernant Nicolas Dulin, architecte (de l'académie royale en 1718), qui règle le prix des ouvrages de maçonnerie., 13 octobre 1709; MC/ET/XXX/189
      quittance; Dulin, Nicolas; architecte
    - Mémoire et toisé des ouvrages de maçonnerie fait en une maison sise rue Neuve Saint-Augustin, appartenant au président Briçonnet, par le sieur Paignant, maître maçon.- Quittance., 13 octobre 1709; MC/ET/XXX/189
      Sculpture.
      quittance; Neuve-Saint-Augustin (rue); Briçonnet (M.); Paignant (M.); maçon
    - Beate (Jacques) marchand joaillier fg. Saint Martin § Société, 14 octobre 1709; MC/ET/XXX/189
      Beate, Jacques
    - Beate (Jacques) fils marchand joaillier faubourg Saint Denis § Société, 14 octobre 1709; MC/ET/XXX/189
    - Brunant (Louis) maître tapissier rue de la Verrerie § quittance, 21 octobre 1709; MC/ET/XXX/189
      quittance; Brunant, Louis
    - Bullot (Jacques), orfèvre, rue du Harlay § Compte, vente, constitution et création de pension, 22 octobre 1709; MC/ET/XXX/189
      compte; acte de vente; constitution de rente; constitution de rente; Bullot, Jacques
    - Pinard (Germain) maître maçon rue Saint Denis § liquidation et quittance, 8 novembre 1709; MC/ET/XXX/189
    - Pinard (Jean) maître maçon rue Saint Denis § Constitution, 8 novembre 1709; MC/ET/XXX/189
      constitution de rente; Pinard, Jean
    - Genthon (Pierre) maçon à Valentin § Marchée (réparations), 9 novembre 1709; MC/ET/XXX/189
      Genthon, Pierre
    - Valogne (Philippe) maître sculpteur rue de Cléry § Mariage de la fille de -, 16 novembre 1709; MC/ET/XXX/189
      contrat de mariage; Valogne, Philippe
    - Goreau (Jean) maître serrurier à Paris § déclaration de la veuve de .., 23 novembre 1709; MC/ET/XXX/189
      déclaration; Goreau, Jean
    - Jacques (Jean) le fils maître serrurier rue Mondétour § Sans bail, 24 novembre 1709; MC/ET/XXX/189
      bail; Jacques, Jean
    - Lepas (Martin) maître maçon rue Saint Denis § bail, 30 décembre 1709; MC/ET/XXX/189
  - Minutes. 1710, janvier - 1710, avril, janvier 1710 - avril 1710; MC/ET/XXX/190
    - Pinson (Jean), maître menuisier, rue de Cléry § Bail, 14 janvier 1710; MC/ET/XXX/190
      bail; Pinson, Jean
    - Pinson (Pierre), maître menuisier, rue de Cléry § Bail à .., 14 janvier 1710; MC/ET/XXX/190
      bail; Pinson, Pierre
    - Terine (Guillaume) maître sculpteur rue de Bourbon § Constitution, 21 janvier 1710; MC/ET/XXX/190
      constitution de rente; Terine, Guillaume
    - Martinot (Balthasar) maître et marchand horloger quai des Orfèvres § Vente, 15 février 1710; MC/ET/XXX/190
      acte de vente; Martinot, Balthasar
    - Police (André), maître peintre, rue des Poissonniers § Comparution et quittance (ouvrages de peintre faits en la maison rue Thevent), 14 avril 1710; MC/ET/XXX/190
      quittance; Police, André
    - Cara (Nicolas) maître doreur rue Saint Louis § Certificat du décès de .., 23 avril 1710; MC/ET/XXX/190
      Cara, Nicolas
    - Cara (Nicolas) maître doreur rue Saint Louis prés Palais § Inventaire après décès de .., 26 avril 1710; MC/ET/XXX/190
      inventaire; Cara, Nicolas
    - Bail à Jean Lemoyne, peintre ordinaire du roi en son académie royale de peinture et sculpture, rue des Deux-Portes., 29 avril 1710; MC/ET/XXX/190
      bail; Deux-Portes (rue des); Lemoyne, Jean; peintre
    - Fauvet (Jean) entrepreneur de bâtiments à Montmartre § Quittance, 29 avril 1710; MC/ET/XXX/190
      quittance; Fauvet, Jean
    - Bail concernant François Verdier, peintre ordinaire du roi, ancien fossé Saint-Victor., 29 avril 1710; MC/ET/XXX/190
      bail; Fossés-Saint-Victor (rue des); Verdier, François (1651-1730); peintre
    - Messant (Jean Louis) maître doreur; rue Saint Louis § Certificat aux dires de .., 23 avril 1750; MC/ET/XXX/190
      Messant, Jean Louis
  - Minutes. 1710, mai - 1710, août, mai 1710 - août 1710; MC/ET/XXX/191
    - Texier (Jacques Philippe), maître menuisier, rue Geoffroy L'Asnier § Bail à .., 12 mars 1710; MC/ET/XXX/191
      bail; Texier, Jacques Philippe
    - Gaufre (Jean) maître menuisier § Extrait mortuaire de .. déposé, 10 juillet 1710; MC/ET/XXX/191
      Gaufre, Jean
    - Reconnaissance concernant Jean Lemoyne, peintre ordinaire du roi, rue Neuve des Deux-Portes., 19 juillet 1710; MC/ET/XXX/191
      reconnaissance; Deux-Portes (rue des); Lemoyne, Jean; peintre
    - Reconnaissance concernant Philippe Meusnier, peintre ordinaire du roi, aux galeries du Louvre., 19 juillet 1710; MC/ET/XXX/191
      reconnaissance; Orties-du-Louvre (rue des); Meusnier, Philippe; peintre
    - Bail concernant Louis Convers, architecte juré expert, rue Saint-Sauveur., 29 juillet 1710; MC/ET/XXX/191
      bail; Saint-Sauveur (rue); Convers, Louis (16..-1714); architecte
    - Vallin (Jean), marchand orfèvre, rue du Petit Lion § Bail à loyer, 19 août 1710; MC/ET/XXX/191
      bail; Vallin, Jean
    - Couturier (Claude) menuisier rue Montorgueil § transport de rente, 22 août 1710; MC/ET/XXX/191
      transport de droits; Couturier, Claude
    - Robillard (François), maître menuisier, rue Montorgueil § Transport de rente par la veuve de .., 22 août 1710; MC/ET/XXX/191
      transport de droits; Robillard, François
  - Minutes. 1710, septembre - 1710, décembre, septembre 1710 - décembre 1710; MC/ET/XXX/192
    - Haudry (Charles), marchand orfèvre, rue Saint-Antoine § Bail à .., 7 septembre 1710; MC/ET/XXX/192
      bail; Haudry, Charles
    - NIEL (Robert) Maître fondeur Rue des petits Paris Nazareth § Mariage de .., 21 septembre 1710; MC/ET/XXX/192
      contrat de mariage; Niel, Robert
    - Martin (Alexandre), maître menuisier, rue Saint-Sauveur § Remariage de la veuve de .., 21 septembre 1710; MC/ET/XXX/192
      Martin, Alexandre
    - Délaissement concernant Jean-Baptiste Bonnard, peintre du roi, faubourg Saint-Jacques., 20 octobre 1710; MC/ET/XXX/192
      cession; Saint-Jacques (faubourg); Bonnart, Jean-Baptiste Henri (16..-1727); peintre
    - Renonciation concernant Jean-Baptiste Bonnard, peintre du roi, Faubourg Saint-Jacques., 24 octobre 1710; MC/ET/XXX/192
      renonciation; Saint-Jacques (faubourg); Bonnart, Jean-Baptiste Henri (16..-1727); peintre
    - BARDON (Jean) Maître menuisier Rue de Bourbon § Quittance de rachat .., 28 octobre 1710; MC/ET/XXX/192
      quittance; Bardon, Jean
    - TABLETIER (apprentissage de) § mise en .. de BOUCHENEL (Sébastien) âgé de 14 ans pour 5 ans chez BOUCHENEL (Julien) qui le nourrit loge, blanchit moyennant 60 livres, 3 novembre 1710; MC/ET/XXX/192
    - BOUCHENEL (Jean Antoine) Maître tabletier Rue Montorgueil § Mise en apprentissage du fils de .., 3 novembre 1710; MC/ET/XXX/192
      contrat d'apprentissage; Bouchenel, Jean Antoine
    - Ducret (Joseph), maître peintre § Quittance de décharge .., 11 novembre 1710; MC/ET/XXX/192
      quittance; Ducret, Joseph
    - Bail à loyer par Louis Convers, architecte, rue Saint-Sauveur., 19 novembre 1710; MC/ET/XXX/192
    - HARTINOT (Balthazard) Maître horloger quai des orfèvres § Constitution de rente .., 20 novembre 1710; MC/ET/XXX/192
      constitution de rente; Hartinot, Balthazar
    - BARQUET (Charles) Maître menuisier; Paroisse Saint-Sauveur § Déclaration en renonciation .., 24 novembre 1710; MC/ET/XXX/192
      déclaration; Barquet, Charles
    - COMELIN (Christophe) Maçon Rue de Paradis § Mise en apprentissage du fils de .., 15 décembre 1710; MC/ET/XXX/192
      contrat d'apprentissage; Comelin, Christophe
    - BLONDEL (Jacques) Maître fondeur Rue GUERIN BOISSEAU § Remboursement .., 21 décembre 1710; MC/ET/XXX/192
      Blondel, Jacques
    - Grossier (Hany), peintre, rue des Canettes § Remboursement .., 21 décembre 1710; MC/ET/XXX/192
      indemnité; Grossier, Hany
  - Minutes. 1711, janvier - 1711, mars, janvier 1711 - mars 1711; MC/ET/XXX/193
    - Serrurier (alloué) § Contrat pour 5 ans entre Marguerite Thiard, veuve de Gabriel de Baune, et Nicolas Videron, maître serrurier, au profit de Gabriel de Baune, âgé de 16 ans, fils de Gabriel. Logé, nourri et blanchi par son maître. S.d.d. sauf 100 l. en cas de rupture., 10 février 1708; MC/ET/XXX/193
    - Cretté (Louis) menuisier rue de l'Estrapade § bail à loyer à .., 29 janvier 1711; MC/ET/XXX/193
      bail; Cretté, Louis
    - Blin (Nicolas Roch) marchand tapissier sous les Piliers de la Tonnellerie § bail de meubles 2 actes, 29 janvier 1711; MC/ET/XXX/193
    - Bernardé (René), menuisier, rue au Maire § Inventaire après décès de la femme de .., 19 mars 1711; MC/ET/XXX/193
      inventaire après décès; Bernardé, René
    - Benardet (Anne François) menuisier rue au Maire § obligation, 29 mars 1711; MC/ET/XXX/193
      obligation; Benardet, Anne François
  - Minutes. 1711, avril - 1711, juin, avril 1711 - juin 1711; MC/ET/XXX/194
    - Inventaire après décès de Jean-Baptiste-Joseph Bachelier, chevalier, seigneur de Beaubourg, etc..., rue de Berry., 17 avril 1711; MC/ET/XXX/194
      Tapisseries.
      inventaire après décès; Berri (rue de); Berry (rue de); Bachelier, Jean-Baptiste Joseph
    - Beuf (Armand) menuisier fg. Saint Antoine § Mariage de .., 20 avril 1711; MC/ET/XXX/194
      contrat de mariage; Beuf, Armand
    - Legris (Cire) maçon ruelle Saint Laurent § Mariage du fils de .., 26 avril 1711; MC/ET/XXX/194
      contrat de mariage; Legris, Cire
    - Legris (Nicolas) maçon ruelle Saint Laurent § Mariage de ..., 26 avril 1711; MC/ET/XXX/194
      contrat de mariage; Legris, Nicolas
    - Belhomme (Jean) tapissier rue de Bourbon § Mariage de .., 17 mai 1711; MC/ET/XXX/194
      contrat de mariage; Belhomme, Jean
    - Belhomme (Pierre) maître tapissier à Paris § Mariage du fils de feu .., 17 mai 1711; MC/ET/XXX/194
      contrat de mariage; Belhomme, Pierre
    - Transport de rente concernant Anselme Flamen, sculpteur ordinaire du roi et professeur en son académie royale de peinture et sculpture, Hôtel de Grandmont, rue du Coq., 19 juin 1711; MC/ET/XXX/194
      Précisions sur les lieux: Paris--Coq (rue du, hôtel de Gramont)
      transport de droits; Coq (rue du); Gramont (hôtel de); Flamen, Anselme; enseignant; sculpteur
  - Minutes. 1711, juillet - 1711, septembre, juillet 1711 - septembre 1711; MC/ET/XXX/195
    - Thomas (Jean Claude) sculpteur rue Saint Denis § Mariage de -, 5 juillet 1711; MC/ET/XXX/195
      contrat de mariage; Thomas, Jean Claude
    - Marrier (René) maître fondeur rue de Bretagne § Inventaire après décès de la femme de .., 24 juillet 1711; MC/ET/XXX/195
      inventaire; Marrier, René
    - Lauriot (Georges) maître doreur rue du Grand Hurleur § bail à .., 27 juillet 1711; MC/ET/XXX/195
      bail; Lauriot, Georges
    - Vauthier (Jean) maître sculpteur rue Beaurepaire § procuration, 10 août 1711; MC/ET/XXX/195
      procuration; Vauthier, Jean
    - Constitution. Claude Bara. Maître de danse à La Villeneuve., 13 août 1711; MC/ET/XXX/195
      constitution de rente; Bara, Claude; danseur; enseignant
    - Pinguet (Jean Baptiste) maître tapissier rue des Billettes § Quittance, 18 août 1711; MC/ET/XXX/195
      quittance; Pinguet, Jean Baptiste
    - Huard (Louis) maître tapissier rue de la Jussienne § bail, 2 septembre 1711; MC/ET/XXX/195
      bail; Huard, Louis
    - Pigeon (Gilles) tapissier rue du Petit Lion § transport de bail, 12 septembre 1711; MC/ET/XXX/195
    - Inventaire après décès de Nicolas Mabille, prêtre, docteur en théologie dela faculté de Paris, demeurant à Palaiseau, dont sa bibliothèque., 15 septembre 1711; MC/ET/XXX/195
      Fichier Bibliothèques XVIe-XVIIIe siècles, par Claire Béchu, Marie-Antoinette Fleury, Madeleine Jurgens, Xenia Pamfilova, 1953-1996 (fichier papier entièrement dématérialisé; voir contexte dans le Plan d’orientation général - Notaires de Paris, guides thématiques du Minutier).
      Date de création de la notice: 2012
      inventaire après décès; Palaiseau (Essonne); Mabille, Nicolas; prêtre; docteur d'université
    - Delamarre (François) maître doreur rue de la Coutellerie § Mariage de .., 21 septembre 1711; MC/ET/XXX/195
    - Vente concernant Martin Lepas, architecte entrepreneur de bâtiments, rue Saint-Denis., 26 septembre 1711; MC/ET/XXX/195
      acte de vente; Saint-Denis (rue); Lepas, Martin; architecte; chef d'entreprise
    - Verset (Nicolas) entrepreneur de bâtiments § Vente, 26 septembre 1711; MC/ET/XXX/195
      acte de vente; Verset, Nicolas
  - Minutes. 1711, octobre - 1711, décembre, octobre 1711 - décembre 1711; MC/ET/XXX/196
    - Trepot (François) maçon à Paris § Renonciation, 31 octobre 1711; MC/ET/XXX/196
      Trepot, François
    - Constitution concernant Pierre Gobert, peintre du roi, place du Palais-Royal., 10 novembre 1711; MC/ET/XXX/196
      constitution de rente; Palais-Royal (place du); Gobert, Pierre; peintre
    - Compromis concernant Jacques Desjardins, contrôleur des bâtiments du roi à Marly., 14 novembre 1711; MC/ET/XXX/196
      accord; Desjardins, Jacques; contrôleur général des bâtiments (Ancien Régime)
    - Liébault (Jean Sebastien) tapissier rue au Maire § Convention, 7 décembre 1711; MC/ET/XXX/196
      Liébault, Jean Sebastien
    - Sence (Elie), orfèvre, rue de Bourbon § Mariage du fils de .., 27 décembre 1711; MC/ET/XXX/196
      contrat de mariage; Sence, Elie
    - Sence (François), orfèvre, rue Saint-Denis § Mariage de .., 27 décembre 1711; MC/ET/XXX/196
      contrat de mariage; Sence, François
    - Cognard (Antoine) menuisier à Asnières § Mariage de .., 28 décembre 1711; MC/ET/XXX/196
      contrat de mariage; Cognard, Antoine
  - Minutes. 1712, janvier - 1712, avril, janvier 1712 - avril 1712; MC/ET/XXX/197
    - Testament déposé de Louis Convers, architecte juré expert., 9 janvier 1712; MC/ET/XXX/197
      testament; Convers, Louis (16..-1714); architecte
    - Lebon (Mathieu) ébéniste; Cloître Saint Jean de Latran § délivrance de legs, 9 janvier 1712; MC/ET/XXX/197
      Lebon, Mathieu
    - Bail par Marie Cadaine, veuve de Martin Desjardins, sculpteur ordinaire du roi en son académie royale de peinture et sculpture, au Vieux-Louvre., 20 janvier 1712; MC/ET/XXX/197
      bail; Louvre (palais du); Cadaine, Marie; Desjardins, Martin; sculpteur
    - Bonnière (Jean) menuisier rue des Beaujolais § Vente de meubles, 20 janvier 1712; MC/ET/XXX/197
      acte de vente; Bonnière, Jean
    - Jassin (Jean) dit Lespine, maître peintre, à Paris § révocation, 1er février 1712; MC/ET/XXX/197
      Jassin, Jean dit Lespine
    - Inventaire après décès de Marguerite Angelin, dans lequel Corneille Van Dime, maître peintre, rue de l'Arbre-Sec, estime les tableaux., 14 mars 1712; MC/ET/XXX/197
      inventaire; Arbre-Sec (rue de l'); Van Dime, Corneille; peintre
    - Inventaire après décès de Marguerite Angelin, femme d'Edmé Deschamps, contrôleur au grenier à sel de Paris, rue Saint-Denis., 14 mars 1712; MC/ET/XXX/197
      Tableaux: nombreux originaux (Veronèse, Coypel...) mais aussi copies (Albane, Rubens, Guide...).
      inventaire après décès; Saint-Denis (rue); Angelin, Marguerite; Deschamps, Edme; contrôleur (Ancien Régime)
    - Mareschal (Louis), maître menuisier, rue Quincampoix § Obligation, 19 mars 1712; MC/ET/XXX/197
      obligation; Mareschal, Louis
    - Inventaire après décès de Ponce Médéric Hébert, prêtre, demeurant rue Saint-Martin, dont sa bibliothèque., 25 avril 1712; MC/ET/XXX/197
      inventaire après décès; Saint-Martin (rue); Hébert, Ponce Médéric; prêtre
  - Minutes. 1712, mai - 1712, août, mai 1712 - août 1712; MC/ET/XXX/198
    - Testament d'Antoine Blanchard, notaire honoraire au Châtelet, rue Saint-Sauveur., 4 mai 1712; MC/ET/XXX/198
      Notaires des XVIe-XVIIIe siècles (4153 actes), par Claire Béchu, Catherine Grodecki, Marie-Antoinette Fleury, Madeleine Jurgens, Marie-Françoise Limon-Bonnet, Pierre-Yves Louis, Xenia Pamfilova, Isabelle Pebay, v. 1950, 1986-1994 (fichier papier entièrement dématérialisé; voir contexte dans le Plan d’orientation général - Notaires de Paris, guides thématiques du Minutier).
      Date de création de la notice: 2004
      testament; Saint-Sauveur (rue); Blanchard, Antoine; notaire
    - Inventaire après décès d'Antoine Blanchard, notaire honoraire au Châtelet, rue Saint-Sauveur., 6 mai 1712; MC/ET/XXX/198
      inventaire après décès; Saint-Sauveur (rue); Blanchard, Antoine; notaire
    - Jannot (Jean) maître fondeur rue d'Arnetal § Mariage de .., 14 mai 1712; MC/ET/XXX/198
      contrat de mariage; Jannot, Jean
    - Boullier (Cyprien) maçon rue Guérin Boisseau § don mutuel, 17 mai 1712; MC/ET/XXX/198
      donation; Boullier, Cyprien
    - émailleur verrier et faïencier (apprentissage) § Contrat pour 5 ans entre Claude Bouquet, veuve de Claude Robint, et Pierre Desireux, maître et marchand émailleur verrier et faïencier, au profit d'Antoine Charles Demaison, âgé de 15 ans. Logé, nourri et blanchi par son maître. Moyennant 200 l. (perles pour les colliers), 16 juin 1712; MC/ET/XXX/198
    - Loir (Thomas) maître potier d'étain rue Saint Martin § transport de rente, 23 juin 1712; MC/ET/XXX/198
      transport de droits; Loir, Thomas
    - Jacquesson (Florent), orfèvre et officier du guet, rue Saint-Denis § Désistement, 3 juillet 1712; MC/ET/XXX/198
      renonciation; Jacquesson, Florent
    - Lebret (Pierre), peintre, archer du Guet rue des Arcis § désistement, 3 juillet 1712; MC/ET/XXX/198
      Lebret, Pierre
    - Lebret (Nicolas), maître peintre, rue Maubué § désistement, 3 juillet 1712; MC/ET/XXX/198
      Lebret, Nicolas
    - Chevry (Pierre) marchand de brodeur à Paris § Mariage de la fille de feu .., 10 juillet 1712; MC/ET/XXX/198